【裁判字號】    95,裁,1743
【裁判日期】    950810
【裁判案由】    水土保持法
【裁判全文】
最  高  行  政  法  院  裁  定
                                     95年度裁字第01743號
上  訴  人  邦堡實業股份有限公司
代  表  人  甲○○
被 上訴 人  苗栗縣政府
代  表  人  乙○○
上列當事人間因水土保持法事件，上訴人對於中華民國94年3月
21日臺中高等行政法院94年度簡字第31號判決，提起上訴，本院
裁定如下：
    主  文
上訴駁回。
上訴審訴訟費用由上訴人負擔。
    理  由
一、按對於適用簡易程序之裁判提起上訴或抗告，須經最高行政
    法院之許可，且該許可以訴訟事件所涉及之法律見解具有原
    則性者為限，行政訴訟法第235條定有明文。所謂訴訟事件
    涉及之法律見解具有原則性，係指該事件所涉及之法律問題
    意義重大，而有加以闡釋之必要情形而言。
二、原審以：上訴人未依水土保持法規定，先擬具水土保持計畫
    ，送請主管機關核定，而於87年間擅自在苗栗縣三灣鄉○○
    ○段379之2地號土地內與同段379之1地號交界處（編定地目
    為農牧用地），開挖整地修建道路，有會勘紀錄（其上並記
    載上訴人到被上訴人處之說明）在卷可佐，並為上訴人所不
    爭。被上訴人依行為時水土保持法第4條、第8條第1項、第
    12條第1項、第23條第2項及第33條第1項第2款規定裁處上訴
    人新臺幣6萬元罰鍰，自屬有據。按依行政法規所科處之行
    政罰，除法令有明文規定者外，其追訴權並無時效上之限制
    ，此有司法院院字第2086號解釋及本院68年度判字第356號
    判決意旨可參。再按水土保持法有關違章行為之規定，並未
    如社會秩序維護法第31條第1項及道路交通管理處罰條例第
    90條等規定，對於處罰時效有特別規定；另稅捐稽徵法第23
    條第1項係規定稅捐徵收期間，行政程序法第131條第1項則
    規定公法上請求權時效；行政執行法第7條及刑法第80條等
    分別為關於行政執行權及刑法罰金追訴權時效之規定，性質
    並不相同，上訴人主張應類推適用該法等關於各項時效之規
    定，自屬無據。又行政罰法雖經總統於94年2月5日公布，惟
    施行日期為公布後1年，被上訴人為本件處罰時，行政罰法
    尚未施行，上訴人稱被上訴人應適用該法第27條之規定，其
    違章行為已逾3年，已罹於時效而消滅，被上訴人自不得再
    行科罰云云，亦難認有理由等詞，為判斷基礎，因而駁回上
    訴人在原審之訴。
三、本件上訴意旨略以：系爭違法行為縱屬成立，依行政罰法第
    26條規定，其行政處罰權已罹於時效而消滅，自不得再科罰
    ，方符依法行政原則。況原處分下達時，距前開違法行為之
    行為時點已6、7年，該道路於當時早已無施工情形，原處分
    命停工、限期改正，亦屬無據，自應撤銷原處分及廢棄原判
    決等語。經核本件尚無所涉及之法律見解具有原則性之重要
    情事，其上訴不合首揭規定，不應許可。從而，本件上訴難
    謂合法，應予駁回。
四、依行政訴訟法第249條第1項前段、第104條、民事訴訟法第
    95條、第78條，裁定如主文。
中    華    民    國    95    年    8     月    10    日
                  第五庭審判長法  官  鄭  淑  貞
                              法  官  黃  合  文
                              法  官  吳  明  鴻
                              法  官  林  茂  權
                              法  官  鄭  小  康
以  上  正  本  證  明  與  原  本  無  異
中    華    民    國    95    年    8     月    10    日
                              書記官  阮  桂  芬


司法院資訊處製作；財團法人民間司法改革基金會備份。
